---
title: "lubridate_final"
author: "Dimvdali"
date: "23 11 2019"
output: html_document
---
(God bless @dimvdali!)

```{r setup, include=FALSE}
knitr::opts_chunk$set(echo = TRUE, comment = "#>", collapse = TRUE, message = F, warning = F)
```

```{r}
library(tidyverse)
library(lubridate)
library(ggridges)
```

*time format*

Friends of ymd()
3!
ymd() , ydm() , mdy() , myd() , dmy() , dym() dmy()

      

```{r}
ymd("20110604")
mdy("06-04-2011")
dmy("04/06/2011")
date1 <- ymd_hms("2011-06-04 12:00:48")
```

Extract info

```{r}
year(date1)
month(date1, label = TRUE)
wday(date1)
wday(date1, label = TRUE)
yday(date1)
hour(date1)
minute(date1)
second(date1)
```

*assign new value*

```{r}
val <- make_date(year = 2005, month = 9, day = 4)
#make_datetime() + time (wow, unexpected)
class(val)

day(val) <- 8
month(val) <- 12
year(val) <- 2007

val
```


*time zones*

[wiki](https://en.wikipedia.org/wiki/List_of_time_zone_abbreviations)


* `?timezones`, 
* `?OlsonNames`

**with_tz()**
**force_tz()**

```{r}
date <- "23/11/2019 15:20"
date <- dmy_hm(date)
```

```{r}
#how much time?
Sys.time() #base
now() #lubridate
today()
```

```{r}
#В каком мы ча??овом по????е?
Sys.timezone()
#?? какие еще е??ть?
head(OlsonNames(), 10)
#указать, в каком ча??овом по????е мы находим????, без изменени?? времени
force_tz(date, tzone = "Europe/Moscow")

#уточнить, то же врем?? но в другом ча??овом по????е
with_tz(date, tzone = "US/Pacific")
```

*time difference*

```{r}
date <- "23/11/2019 15:20"
date1 <- "21-09-2010 10:40"

date <- dmy_hm(date)
date1 <- dmy_hm(date1)

date - years(2)
difference <- date - date1
difference
difference/ddays(1)
difference/dweeks(1)
difference/dhours(1)

# to deadline 920 minutes
#“secs???, “mins???, “hours???, “days???, “weeks???
Sys.time() - date1
difftime(Sys.Date(), date, units = "mins")
```


*Time spans*

`durations`, which represent an exact number of seconds.

```{r}
age <- today() - ymd(19961105)
age

#age <- today() - ymd(19920825)
#age
```

`periods`, which represent human units like weeks and months.

```{r}
as.duration(age)
tomorrow <- today() + ddays(1)
#febuary tricks? # есть февраль, с которым проблемы...
tomorrow <- today() + days(1)
tomorrow
```


`intervals`, which represent a starting and ending point.

```{r}
date2 <- dmy("5 January 1961")
years(1) / days(1)
next_year <- today() + years(1)
(today() %--% date2) / ddays(1) # это интервал, это прикольно https://www.statmethods.net/management/operators.html
hz <- interval(today(), date2) 
(today() %--% next_year) %/% days(1)
int_end(hz)
int_start(hz)
as.period(hz)
as.duration(hz)
```

```{r}
7 %/% 4
7 %% 4
```

Falls Within An Interval?

```{r}
int <- interval(ymd("2001-01-01"), ymd("2002-01-01"))
int2 <- interval(ymd("2001-06-01"), ymd("2002-01-01"))

ymd("2001-05-03") %within% int 
int2 %within% int 
ymd("1999-01-01") %within% int 
```


*round dates* 

<!-- есть три типа округления -->

units: 


* second, 
* minute, 
* hour, 
* day, 
* week, 
* month, 
* bimonth, 
* quarter, 
* season, 
* halfyear and 
* year.

?round_date() 

```{r}
#ceiling_date() #takes a date-time object and rounds it up to the nearest boundary of the specified time unit.
ceiling_date(date, unit = "day")
#floor_date() # takes a date-time object and rounds it down to the nearest boundary of the specified time unit.
floor_date(date, unit = "year")

# можно окурглить до осени floor_date(date, unit = "season")

```

*Mathematics*

```{r}
ymd("2011-01-01") + days()
days() * 2
```


*it's time for beautiful pictures*

```{r}
data <- read.csv2("data_2017 (1).csv")

# тут читается какая-то лишняя строчка... 
# может быть читать диплюровскими функциями
# data <- read_csv()
```

review dplyr %>% 

<!-- что делает пайп и зачем он нам нужен -->
[ %>% ](https://twitter.com/daniellequinn88/status/1193777505746014209)

```{r}
data <- data %>% 
  select(-1)

data$crash_date <- ymd(data$crash_date)
#data$crash_time <- as.POSIXct(data$crash_time, format = "%H:%M")
```

Столкновение	
Опрокидывание	
??аезд на пешехода

```{r}
# code -> reformat code
data %>%
  mutate(month = month(crash_date, label = TRUE)) %>%
  group_by(month, crash_type_name) %>%
  filter(
  crash_type_name == "Столкновение" |
  crash_type_name == "Опрокидывание" |
  crash_type_name == "??аезд на пешехода"
  ) %>%
  count(crash_type_name) %>%
  ggplot(aes(x = n, y = crash_type_name, height = ..density..)) +
  geom_density_ridges(stat = "density")
```


```{r, echo=FALSE}
#crash1 = 
data %>% 
 mutate(month = month(crash_date, label = TRUE)) %>% 
  group_by(month, crash_type_name) %>% 
  filter(crash_type_name == "Столкновение" | crash_type_name == "Опрокидывание" | crash_type_name == "??аезд на пешехода") %>% 
  count(crash_type_name) %>% 
  ggplot(aes(x = month, y = n))+
  geom_bar(stat = "identity", color = "grey35", fill = "#eba487")+
  facet_grid(crash_type_name ~.)+
  theme_minimal()+
  theme(
    text = element_text(family = "Open Sans"),
    plot.margin = unit(rep(1.2, 4), "cm"),
    plot.title = element_text(size = 16, 
                              face = "bold",
                              color = "#f2f3f5",
                              margin = margin(b = 8)),
    plot.background = element_rect(fill = "#1a1c2e"),
    plot.subtitle = element_text(size = 9,
                                 face = "italic",
                                 lineheight = 1.1,
                                 color = "#e6e7eb",
                                 margin = margin(b = 45)),
    panel.grid.minor.x = element_blank(),
    panel.grid.minor.y = element_blank(),
    panel.grid.major.y = element_line(color = "#21243a"),
    panel.grid.major.x = element_line(color = "#21243a"),
    axis.line = element_line(color = "#878890"),
    axis.ticks = element_line(color = "#c2c3cf"),
    axis.text.x = element_text(margin = margin(t = 5)),
    axis.text = element_text(color = "#e6e7eb", size = 10),
    strip.text.y = element_text(size = 8, colour = "#e6e7eb", angle = 0, face = "bold"))+
  ylab("")+
  xlab("")+
   labs(
    title = "Что ??лучило??ь ?? июлем?",
    subtitle = paste0('Я не ожидала такой под??тавы от июл??.\n', "Вообще, ??трого говор??, вопро?? нетривиальный.\n", "Я бы пон??ла от??ут??твие данных ?? обоих концов года, но июль..."))

#ggsave(plot = crash1, "crash1.png", width = 10, height = 7, scale = 1, dpi = 600, units = "in")
```


Freq by time

```{r}
lims <- as.POSIXct(strptime(c("2019-11-23 00:00","2019-11-23 24:00"), format = "%Y-%m-%d %H:%M")) 

#time = 
data %>%
  select(crash_time) %>%
  mutate(time = floor_date(crash_time, unit = "hour")) %>%
  count(time) %>% 
  ggplot()+
  geom_bar(aes(x = time, y = n), stat = "identity", fill = "#eba487", alpha = 0.8)+
  geom_line(aes(x = time, y = n, group = T), col = "#6a51a3", size = 1)+
  scale_x_datetime(date_labels = "%H:%M", date_breaks = "2 hours", limits = lims)+
  theme_bw()+
  theme(
    axis.text.x = element_text(size = 8, face = "bold", color = "grey35"),
    axis.text.y = element_text(size = 9, face = "bold", color = "grey35")
  )+
  xlab("")+
  ylab("")

#ggsave(plot = time, "time.png", width = 10, height = 7, scale = 1, dpi = 600, units = "in")
```

```{r}

```

**Прикольные штуки по поводу того, как гуглить**

* [Как гуглить ру????кий R](http://mtweb.cs.ucl.ac.uk/mus/bin/install_R/R-3.1.1/src/library/base/po/ru.po)

* [RGoogle!](https://rseek.org)